臺灣彰化地方法院刑事判決　　　　　　　　　　　　九十三年度訴字第一六二六號
　　公　訴　人　臺灣彰化地方法院檢察署檢察官
　　被　　　告　乙○○
右列被告因違反毒品危害防制條例案件，經檢察官提起公訴（九十三年度毒偵字第四
０四四號），本院認有刑事訴訟法第二百七十三條之一第一項之情形，而改依簡式審
判程序判決如左：
    主  文
乙○○連續施用第一級毒品，累犯，處有期徒刑壹年。扣案之注射針筒壹支，沒收之
。
    事  實
一、乙○○曾因違反毒品危害防制條例案件，經本院以九十年度訴字第一四六一號判
    決判處有期徒刑十月確定，入監執行，於民國（下同）九十二年十月十七日縮短
    刑期執行完畢。又前因施用毒品案件，經本院以八十七年度毒聲字第一六九號裁
    定移送觀察、勒戒後，認無繼續施用毒品之傾向，由臺灣彰化地方法院檢察署檢
    察官於八十七年七月一日，以八十七年度偵字第三六三一號為不起訴處分確定。
    復因施用毒品案件，經本院以八十八年度毒聲字第一二五四號裁定移送觀察、勒
    戒後，認有繼續施用毒品之傾向，由本院另以八十八年度毒聲字第一五三六號裁
    定令入戒治處所施以強制戒治一年，嗣自八十八年五月三日起送臺灣雲林戒治所
    強制戒治滿三月後，其成效經評定合格，無繼續戒治必要，復由本院以八十八年
    度毒聲字第三八二四號裁定停止戒治付保護管束，迄保護管束期滿未經撤銷其停
    止戒治，視為業已執行期滿，而此部分所涉刑事案件部分，則經本院以八十八年
    度訴字第三八八號判決判處有期徒刑十月確定（業已執行完畢）；再其又因施用
    毒品案件，經本院以九十年度毒聲字第四一六七號裁定令入戒治處所施以強制戒
    治一年，迄九十一年十二月十八日戒治期滿，此部分所涉刑事案件部分，則經本
    院以九十年度訴字第一四六一號判決判處有期徒刑十月確定（業已執行完畢）。
    詎其仍不知悔改，於五年內，復基於施用第一級毒品海洛因之概括犯意，自九十
    三年九月中旬起至同年十月二十三日七時許止，在其位於彰化縣鹿港鎮街○里○
    ○○路九十九號之住處，以將第一級毒品海洛因摻水置放於注射針筒中，注射於
    手臂之方式，連續施用第一級毒品海洛因多次，平均約每日施用一次。嗣於九十
    三年十月二十三日八時三十分許，在上開住處內，為警搜索查獲，並扣得注射針
    筒一支。
二、案經彰化縣警察局鹿港分局報請臺灣彰化地方法院檢察署檢察官偵查起訴，本院
    認有刑事訴訟法第二百七十三條之一第一項之情形，而改依簡式審判程序審理。
    理  由
一、按除被告所犯為死刑、無期徒刑、最輕本刑為三年以上有期徒刑之罪或高等法院
    管轄第一審案件者外，於刑事訴訟法第二百七十三條第一項程序進行中，被告先
    就被訴事實為有罪之陳述時，審判長得告知被告簡式審判程序之旨，並聽取當事
    人、代理人、辯護人及輔佐人之意見後，裁定進行簡式審判程序；除簡式審判程
    序及簡易程序案件外，第一審應行合議審判，刑事訴訟法第二百七十三條之一第
    一項、第二百八十四條之一分別定有明文。本件被告乙○○所涉係死刑、無期徒
    刑、最輕本刑為三年以上有期徒刑之罪或高等法院管轄第一審案件以外之罪，並
    於本院行準備程序時就被訴事實為有罪之陳述，本院合議庭依前揭規定，經評議
    結果，裁定改由受命法官獨任行簡式審判程序，先予敘明。
二、右揭事實，業據被告乙○○於本院行準備程序與審理時均坦承不諱，且其於九十
    三年十月二十三日為警採取之尿液，經送驗結果確呈嗎啡陽性反應，有彰化縣衛
    生局九十三年十一月一日煙檢字第九三三六０五號煙毒尿液檢驗成績書一紙附卷
    可稽，此外，復有扣案之注射針筒一支可資佐證，故核被告之自白應與事實相符
    ，堪以採信。再查被告前因施用毒品案件，經本院裁定移送觀察、勒戒後，認無
    繼續施用毒品之傾向，由臺灣彰化地方法院檢察署檢察官於八十七年七月一日，
    以八十七年度偵字第三六三一號為不起訴處分確定。復因施用毒品案件，經本院
    以八十八年度毒聲字第一二五四號裁定移送觀察、勒戒後，認有繼續施用毒品之
    傾向，由本院另以八十八年度毒聲字第一五三六號裁定令入戒治處所施以強制戒
    治一年，嗣自八十八年五月三日起送臺灣雲林戒治所強制戒治滿三月後，其成效
    經評定合格，無繼續戒治必要，復由本院以八十八年度毒聲字第三八二四號裁定
    停止戒治付保護管束，迄保護管束期滿未經撤銷其停止戒治，視為業已執行期滿
    ，而此部分所涉刑事案件部分，則經本院以八十八年度訴字第三八八號判決判處
    有期徒刑十月確定（業已執行完畢）；再其又因施用毒品案件，經本院以九十年
    度毒聲字第四一六七號裁定令入戒治處所施以強制戒治一年，迄九十一年十二月
    十八日戒治期滿，此部分所涉刑事案件部分，則經本院以九十年度訴字第一四六
    一號判決判處有期徒刑十月確定（業已執行完畢）等情，有該不起訴處分書、判
    決書、臺灣高等法院被告全國前案紀錄表及臺灣彰化地方法院檢察署刑案資料查
    註紀錄表在卷足憑。被告顯係於受觀察勒戒、強制戒治執行完畢釋放後，五年內
    再犯毒品危害防制條例第十條第一項之罪，從而，本件事證已臻明確，被告前開
    犯行，洵堪認定。
三、核被告乙○○所為，係犯毒品危害防制條例第十條第一項之施用第一級毒品罪。
    被告為施用毒品持有第一級毒品，其持有之低度行為均應為施用之高度行為所吸
    收，不另論罪。被告先後多次施用第一級毒品海洛因之犯行，時間緊接，所犯又
    係構成要件相同之罪名，顯係基於概括犯意反覆為之，應依連續犯規定論以一罪
    ，並加重其刑。再查被告曾因違反毒品危害防制條例案件，經本院以九十年度訴
    字第一四六一號判決判處有期徒刑十月確定，入監執行，於九十二年十月十七日
    縮短刑期執行完畢等情，有臺灣彰化地方法院檢察署刑案資料查註紀錄表及臺灣
    高等法院被告全國前案紀錄表等件在卷可參，其於受有期徒刑之執行完畢後，五
    年以內再犯有期徒刑以上之罪，為累犯，應依刑法第四十七條規定，加重其刑，
    並依法遞加重之。爰審酌被告前曾有施用毒品罪行，經送觀察勒戒、強制戒治後
    ，猶不知悔改，再施用毒品不輟，不僅戕害自身健康，更辜負國家將之視為病人
    ，並施以長時間之戒治處遇之苦心，惟其對他人權益之侵害仍屬有限，於本院審
    理中已坦承其犯行，及其犯罪目的、手段等一切情狀，量處如主文所示之刑。扣
    案之注射針筒一支，係被告所有，且已供其施用毒品犯罪所用之物，業據其陳明
    在卷，爰依刑法第三十八條第一項第二款規定，併予宣告沒收。
據上論斷，應依刑事訴訟法第二百七十三條之一第一項、第二百九十九條第一項前段
，毒品危害防制條例第十條第一項，刑法第十一條前段、第五十六條、第四十七條、
第三十八條第一項第二款，判決如主文。
本案經檢察官甲○○到庭執行職務。
中      華      民      國    九十四    年      一      月      三      日
                              臺灣彰化地方法院刑事第一庭
                                       法      官  簡  璽  容
右正本證明與原本無異。
如不服本判決，應於判決送達後十日內向本院提出上訴狀( 須附繕本 )。
                                法院書記官  王  惠  嬌
中      華      民      國    九十四    年      一      月      五      日
毒品危害防制條例第十條
施用第一級毒品者，處六月以上五年以下有期徒刑。
施用第二級毒品者，處三年以下有期徒刑。
